臺灣桃園地方法院刑事判決　　　　　　 100年度侵訴字第54號
公　訴　人　臺灣桃園地方法院檢察署檢察官
被　　　告　劉康兆
指定辯護人　公設辯護人林銘宏
上列被告因妨害性自主案件，經檢察官提起公訴（100 年度偵字
第4857號），被告於本院準備程序進行中，就被訴事實為有罪之
陳述，經本院告知簡式審判程序意旨，並聽取公訴人及被告之意
見後，本院合議庭裁定依簡式審判程序審理，判決如下：
    主  文
劉康兆對於十四歲以上未滿十六歲之女子為性交，共五罪，各處
有期徒刑肆月，應執行有期徒刑壹年。緩刑參年，緩刑期間付保
護管束，並應向指定之政府機關、政府機構、行政法人、社區或
其他符合公益目的之機構或團體提供捌拾小時之義務勞務。
    事  實
一、劉康兆於民國99年8 、9 月間，結識實際年齡未滿14歲之少
    女甲女（代碼為0000-00000，民國87年4 月20日生，真實姓
    名年籍詳卷內對照表），2 人繼而互動交往成為男女朋友，
    甲女於交往期間告以劉康兆其為滿14歲之人，劉康兆復見甲
    女染髮，頭髮長及肩膀，指甲亦染有指甲油，外貌形似高中
    生，不若未滿14歲之人，劉康兆竟分別基於對為14歲以上未
    滿16歲女子為性交之犯意，經甲女同意後，於附表所示之時
    間、地點，以其生殖器進入甲女之陰道內之方式，對A 女為
    性交行為共5 次。嗣因甲女逃家，經警尋獲，始查得上情。
二、案經甲女之父即0000-00000Ａ訴由桃園縣政府警察局移送臺
    灣桃園地方法院檢察署檢察官偵查偵辦。
    理  由
一、訊據被告劉康兆於偵訊、本院準備程序及審理時均坦承有與
    甲女發生五次性行為，渠等是在網路上認識的，第一次性行
    為大概在99年8 月中旬白天某時，其後約每兩週發生一次性
    交行為，地點都在甲女家中房間內，核與被害人甲女於警詢
    及本院審理時證述：於案發當時伊有告知被告已滿14歲，當
    時發生性行為的時候是經過伊同意的等語相符，並有卷附證
    物袋內之受理疑似性侵害事件驗傷診斷書、桃園縣政府警察
    局少年隊受理性侵害案件專用代號與真實姓名對照表各1 份
    可資佐證，足認其自白應與事實相符，堪可採為論罪科刑之
    依據，是本件事證明確，應依法論科。
二、按刑法上犯罪之故意，祇須對於犯罪事實有所認識，有意使
    其發生或其發生不違背其本意，仍予以實施為已足，不以行
    為人主觀之認識與客觀之事實兩相一致為必要，故行為人主
    觀上欲犯某罪，事實上卻犯他罪時，依刑罰責任論之主觀主
    義思潮，首重行為人之主觀認識，應以行為人主觀犯意為其
    適用原則，必事實上所犯之他罪有利於行為人時，始例外依
    該他罪處斷。我國暫行新刑律第13條第3 項原亦有「犯罪之
    事實與犯人所知有異者，依下列處斷：所犯重於犯人所知或
    相等者，從其所知；所犯輕於犯人所知者，從其所犯」之規
    定。嗣制定現行刑法時，以此為法理所當然，乃未予明定（
    最高法院92年度台上字第1263號判決要旨參照）。查被害人
    甲女係87年4 月20日出生，於本案如附表所示犯行發生時，
    年齡尚未滿14歲之事實，固有甲女之桃園縣政府警察局少年
    隊受理性侵害案件專用代號與真實姓名對照表、個人基本資
    料查詢結果（詳見卷附姓名年籍對照表），惟據被告於檢察
    官偵訊及審理中供稱，被害人曾告知其年齡已滿14歲，核與
    甲女於警詢及本院審理時證稱，因未見過自己之健保卡及戶
    籍謄本，以為自己是86年次，於案發當時已滿16歲，故曾告
    知被告自己已滿14歲等語相符。從而，本件被告為本件犯行
    時，雖事實上所為均係構成與未滿14歲之女子性交罪，惟其
    主觀上係犯與14歲以上未滿16歲之女子為性交罪，因二罪法
    定刑相異，揆之前揭說明，自應適用被告主觀上所犯之罪論
    處。是核被告如附表所示之5 次犯行，均係犯刑法第227 條
    第3項之對於14歲以上未滿16歲之女子為性交罪。被告上述5
    次犯行，犯意各別，行為互殊，應予分論併罰。又刑法第22
    7 條第3 項既已將對於14歲以上未滿16歲之男女為性交列為
    犯罪構成要件，係以被害人年齡所設特別規定，自毋庸再依
    兒童及少年福利法第70條第1 項規定加重其刑，附此敘明。
    爰審酌被告主觀上認甲女為14歲以上未滿16歲之少女，明知
    甲女心智發育尚未完全健全，對於性行為缺乏完全自主判斷
    能力，仍與之發生性交行為，影響被害人甲女之人格及生、
    心理健全發展甚鉅，惟被告與被害人斯時係男女朋友關係，
    當時僅滿19歲，年輕思慮欠週，及被害人及其家長均原諒被
    告，及兼衡被告犯後已坦認犯行之態度暨其生活狀況、智識
    程度等一切情狀，量處如主文所示之刑，並定應執行之刑，
    以資儆懲。末查本件被告前未曾因故意犯罪而受任何有期徒
    刑以上刑之宣告，此有臺灣高等法院被告前案紀錄表1 份存
    卷可按，又被害人及其家長均願意再給被告一次自新之機會
    ，並同意給予被告緩刑，其僅一時失慮，誤蹈刑章，信其歷
    此偵審程序，當知所警惕，而無再犯之虞，本院因認被告暫
    不執行其刑為適當，爰依刑法第74條第1 項第1 款、第2 項
    第5 款，併宣告緩刑3 年，及命被告應向指定之政府機關、
    政府機構、行政法人、社區或其他符合公益目的之機構或團
    體，提供80小時之勞動服務，且依刑法第93條第1 項第1 、
    2 款之規定，諭知於緩刑期間付保護管束，俾勵自新兼發揮
    附條件緩刑制度之立意及避免短期自由刑執行所肇致之弊端
    ，以符緩刑宣告之目的。
據上論斷，應依刑事訴訟法第284 條之1 、第299 條第1 項前段
，刑法第227 條第3 項、第51條第3 款、第74條第1 項、第2 項
第93條第1 項第1 款、第2款，判決如主文。
本案經檢察官姜永浩到庭執行職務。 
中    華    民    國  100     年    9     月    6     日
            刑事第九庭  法  官  王秀慧
以上正本證明與原本無異。
如不服本判決應於收受判決後10日內向本院提出上訴書狀，並應
敘述具體理由。其未敘述上訴理由者，應於上訴期間屆滿後20日
內向本院補提理由書( 均須按他造當事人之人數附繕本) 「切勿
逕送上級法院」。 

                        書記官  張懿昀
中    華    民    國   100    年    9     月    7     日
附論罪科刑法條：
中華民國刑法第227條
（未成年人）
對於未滿十四歲之男女為性交者，處 3 年以上 10 年以下有期
徒刑。
對於未滿十四歲之男女為猥褻之行為者，處 6 月以上 5 年以下
有期徒刑。
對於十四歲以上未滿十六歲之男女為性交者，處 7 年以下有期
徒刑。
對於十四歲以上未滿十六歲之男女為猥褻之行為者，處 3 年以
下有期徒刑。
第 1 項、第 3 項之未遂犯罰之。

附表
 ┌──┬────────────────┬───────────┐
 │編號│   犯罪時間                     │    犯罪地點          │
 ├──┼────────────────┼───────────┤
 │ 1  │99年8 月中旬某日晚間時許        │桃園縣中壢市之甲女住所│
 │    │                                │房間內                │
 ├──┼────────────────┼───────────┤
 │ 2  │99年8 月中旬後二週某日晚間某時許│同上                  │
 ├──┼────────────────┼───────────┤
 │ 3  │99年8月中旬後四週某日晚間某時許 │同上                  │
 ├──┼────────────────┼───────────┤
 │ 4  │99年8月中旬後六週某日晚間某時許 │同上                  │
 ├──┼────────────────┼───────────┤
 │ 5  │99年10月月中某日晚間某時許      │同上                  │
 └──┴────────────────┴───────────┘